【裁判字號】    89,交訴,3
【裁判日期】    890302
【裁判案由】    業務過失致死
【裁判全文】
臺灣花蓮地方法院刑事判決                          八十九年度交訴字第三號
    公  訴  人  臺灣花蓮地方法院檢察署檢察官
    被      告  乙○○
右列被告因過失致死案件，經檢察官提起公訴（八十八年度偵字第四五五三號）本院
判決如左：，本院判決如左：
    主  文
乙○○從事業務之人，因業務上之過失致人於死，處有期徒刑拾月。緩刑肆年。
    事  實
一、乙○○係東晉貨運股份有限公司負責人林財發僱用之司機，平日以駕駛聯結車為
    業，為從駕駛業務之人，於民國八十八年十一月八日上午八時四十五分許，駕駛
    車號ＫＮ五三九號營業用曳引車，沿台九線公路由南往北行駛，途經該路二三四
    ．五公里處即壽豐鄉○○路○段，欲右轉三農場道路前交叉路口時，因路口處有
    車禍肇事車停放佔用部分北上車道，乙○○乃跨越道路分向限制線行駛，其本應
    注意轉彎車應讓直行車先行，且依當時情節並無不能注意之情事，竟疏於注意，
    貿然右轉，適朱文明無駕駛執照，騎乘車號ＨＤＶ三五三號機車，搭載其妻曾粉
    沿前開公路同向直行，行經該處，為避開前方發生交通事故之車輛，而沿車道近
    中心線附近行駛，陳車閃避不及，而撞及朱文明機車倒地，致曾粉胸腹腔內出血
    ，於送醫途中死亡，朱文明受到胸部外傷，送醫後延至同年月十六日，因心肺衰
    竭死亡。
    理  由
一、訊據被告乙○○坦承於前揭時地轉彎時肇事致被害人朱文明、曾粉死亡之事實，
    惟矢口否認前揭犯行，辯稱：有注意看前後方有無來車，但未發現被害人之機車
    云云，經查，被害人朱文明於八十八年十一月八日接受警方訊問時稱：當時其駕
    機車由南往北直行行經中山路五段及三農場產業道路交叉路口時，大貨車突從車
    後方駛出前面，右轉三農場道路致擦墥機車等情甚詳，且有道路交通事故調查報
    告表乙紙、現場車輛照片等在卷可按，而被害人曾粉、朱文明因本件車禍死亡之
    事實，業經檢察官督同檢驗員相驗屬實，並製有勘驗筆錄、驗斷書、相驗屍體證
    明書各二紙、履勘筆錄乙紙在卷可按。又轉彎車應讓直行車先行，道路交通安全
    規則第一百零二條第一項第六款定有明文，本件車禍現場雖有另外一起車禍案件
    正由警方處理肇事車輛尚未駛離，致被害人機車必須向左方靠近車輛分向線行駛
    ，而被告大貨車亦必須靠左跨越中心線行駛，然不致於妨礙車輛通行，業據證人
    即花蓮縣警察局吉安分局壽豐分駐所警員丙○○證述明確，於此路況不佳之情形
    下，被告更應小心駕駛，注意前後有無來往車輛後再行右轉，詎竟疏未注意，以
    致肇事，其有過失甚明。又被害人二人因本件車禍死亡，其死亡與被告過失行為
    間有相當因果關係，本件事證明確，被告犯行洵堪認定。
二、按被告於車禍時正駕駛大貨車欲至月眉載運砂石等情，業據被告供述明確，核被
    告所為，係犯刑法第二百七十六條第二項業務過失致死罪嫌。又被告一過失行為
    致被害人朱文明、曾粉二人死亡，應依刑法第五十五條想像競合犯之規定從一重
    論處。爰審酌被告素行尚可、本件車禍違規之情節、被害人朱文明係無照駕車、
    被害人家屬甲○○並陳明被告已與被害人家屬達成和解予以賠償，且有調解書乙
    紙在卷可按、被告過失行為造成二人死亡等一切情狀，量處如主文所示之刑。又
    被告未曾受有期徒刑以上刑之宣告，有台灣高等法院被告全國前案紀錄表乙份在
    卷，經此教訓，應無再犯之虞，本院認所受之刑以暫不執行為當，爰併宣告緩刑
    肆年，以啟自新。
據上論斷，應依刑事訴訟法第二百九十九條第一項前段、刑法第二百七十六條第二項
、第七十四條第一項，罰金罰鍰提高標準條例第一條前段，判決如主文。
中      華      民      國      八十九      年      三      月    二  日
                                臺灣花蓮地方法院刑事庭
                                    法  官  林  碧  玲
右正本證明與原本無異。
如對本判決不服，應於送達後十日內，向本院提出上訴狀。（應抄附繕本）告訴人或
被害人如對於本判決不服者，應具備理由請求檢察官上訴，其上訴期間之計算係以檢
察官收受判決正本之日期為準。
                                    法院書記官
中      華      民      國       八十九     年       三    月       四  日
附錄本判決論罪之法律條文：
刑法第二百七十六條第二項：
從事業務之人，因業務上之過失犯前項之罪者，處五年以下有期徒刑或拘役，得併科
三千元以下罰金。


司法院資訊處製作；財團法人民間司法改革基金會備份。
